# 请教陈版主：财务公司承兑的商业汇票分类

提问人：xiaolulu66 时间：2020-08-08 10:01:00
陈老师好！
上市公司执行新金融工具准则后，事务所审计师要求对大银行承兑的汇票作为应收款项融资核算，对中下银行及商业承兑的汇票，作为应收票据核算，同时，对于银行承兑承兑汇票未到期背书、贴现可终止确认，对于商业承兑汇票未到期贴现不可终止确认。
实务中，经常收到某财务公司承兑的汇票，抬头是”电子银行承兑汇票“，但是财务公司属于非银行金融机构，请问，这样的票据，在会计核算上是划分为银行承兑汇票还是商业承兑汇票？不同的分类，直接影响后续核算。
谢谢老师！

回答人：chenyiwei
财务公司承兑的汇票在法律上也属于银行承兑汇票，但财务公司的信用程度应不高于其所属企业集团内核心企业的信用程度。